臺灣高雄地方法院刑事判決　　　　　　　　　　　　九十三年度簡上字第四五七號
　　上　訴　人　臺灣高雄地方法院檢察署檢察官
　　被　　　告　丙○○
右列被告因業務過失傷害案件，上訴人不服臺灣高雄地方法院高雄簡易庭九十三年度
簡字第二四六八號中華民國九十三年五月三十一日第一審簡易判決（聲請簡易判決處
刑案號九十三年度調偵字第三二０號），提起上訴，本院管轄之第二審合議庭判決如
左：
    主  文
上訴駁回。
丙○○緩刑貳年。
    事  實
一、丙○○係旭一營造有限公司（以下簡稱旭一公司）所雇用之員工，負責位於高雄
    市小港區○○○路紅毛港輪渡站之「高字塔文化園區紅毛港輪渡站暨週邊場域改
    善工程」之監工業務，為從事業務之人，其明知前述業務上所從事之工程鄰海邊
    所設置之塑膠紐澤西護欄，應以有效之方法確實固定，以防止人員墜海而有造成
    傷亡之危險，其應注意、能注意，且依當時之情形，並無不能注意之情事，竟於
    監督上述工程時，疏未將工程周圍之塑膠紐澤西護欄以有效方法固定。適有乙○
    ○於九十三年二月五日晚間九時許，駕駛車牌號碼號ＮＡＣ—四六七號重型機車
    ，行經上述路段時，不慎撞及紐澤西護欄而墜海，因而受有左手掌第二掌骨骨折
    、疑左肱骨頭骨折等傷害。
二、案經乙○○訴由高雄市政府警察局小港分局報告臺灣高雄地方法院檢察署檢察官
    偵查後聲請簡易判決處刑。
    理  由
一、訊之被告丙○○對於前述犯罪事實坦承不諱，核與告訴人乙○○指訴之情節相符
    ，告訴人受有如事實欄所示之傷害，有臨海醫院診斷證明書一份在卷可稽。而被
    告係從事監工業務之人，應知在前述臨海邊之地域施工，應將設置之護欄有效固
    定，以防止人員墜海而有造成傷亡之危險，而依當時之狀況，並無不能注意之情
    事，竟疏未注意及此，未將所設置之紐澤西護欄確實有效地固定，導致告訴人乙
    ○○駕駛前述機車行經該處，撞及紐澤西護欄而墜海，使告訴人受有如事實欄所
    示之傷害，其有過失甚明。而本件經高雄市政府勞工檢查所派員到現場勘查之結
    果，亦認旭一公司所設置之紐澤西護欄未以有效方法確實固定，致無法防止人員
    落海等情，此有高雄市政府勞工檢查所九十三年四月二日高市勞檢二字第０九三
    ０００二四八三號函在卷可佐。又告訴人所受前述傷勢，與被告之過失行為間，
    顯有相當因果關係。此外，復有高雄市政府勞工局勞工檢查所營造工程檢查會談
    紀錄一份、照片十張在卷可佐，足徵被告上述自白，堪予採信，被告犯行堪以認
    定。
二、被告丙○○為旭一公司上述工程之監工，從事工程監工之業務，為被告自承在卷
    ，是被告為從事業務之人無疑。核被告所為，係犯刑法第二百八十四條第二項前
    段之業務過失傷害罪。原審因而適用刑事訴訟法第四百四十九條第一項前段、第
    三項，刑法第二百八十四條第二項前段、第四十一條第一項前段，罰金罰鍰提高
    標準條例第一條前段、第二條之規定，並審酌被告為工程之監工人，未以有效方
    法維護工地附近之安全，造成告訴人受傷之結果，且於事後尚未與告訴人達成和
    解，及告訴人所受之傷勢等一切情狀，量處被告有期徒刑三月，並諭知易科罰金
    之折算標準，經核認事用法並無不當，量刑亦無不妥。檢察官循告訴人之請求，
    以告訴人落海處並未設置紐澤西護欄，原審未傳訊證人黃政祥作證，且被告尚未
    賠償告訴人為由，指摘原判決不當而提起上訴。然查，被告係未將工程周圍之塑
    膠紐澤西護欄以有效方法固定乙節，已如前述，並非未設置紐澤西護欄，上訴意
    旨容有誤會。至上訴意旨認原審未傳訊證人黃政祥作證致有違誤乙節，茲因前述
    犯罪事實，於檢察官偵查暨原審審理時，已臻明確，未傳訊此證人，並不會影響
    上述犯罪事實之認定與判斷，上訴意旨，亦有所誤解。而被告與告訴人業已和解
    ，賠償告訴人九萬元等情，業據告訴人陳述屬實，復有和解書一份在卷可考。綜
    上，上訴人之上訴為無理由，應予駁回。末查，被告於八十五年間因業務過失致
    人於死案件，經本院以八十五年交訴字第一七九號，判處有期徒刑四月，緩刑二
    年，於八十六年三月十日確定，其上述案件緩刑期滿，緩刑之宣告未經撤銷，此
    有臺灣高等法院被告全國前案記錄表、臺灣高雄地方法院檢察署刑案資料查註紀
    錄表各一份在卷可考，而依據刑法第七十六條之規定，前述案件，其刑之宣告失
    其效力，因此，被告未曾受刑之宣告乙節，應可認定，足見其素行尚佳。再查，
    被告業已與告訴人達成和解，賠償告訴人之損失，已如前述，可見其已知所悔悟
    ，經此偵、審程序，當知所警惕，信無再犯之虞，本院認前開所宣告之刑以暫不
    執行為適當，諭知緩刑二年，以啟自新。
據上論斷，依刑事訴訟法第四百五十五條之一第一項、第三項、第三百六十八條，刑
法第七十四條第一款，判決如主文。
本案經檢察官甲○○到庭執行職務。
中      華      民      國    九十三    年     十一     月    二十四    日
                              臺灣高雄地方法院刑事第十庭
                                  審判長  法  官      張世賢
                                          法  官      王啟明
                                          法  官      呂曾達
右正本證明與原本無異。
不得上訴。
                                          書記官      林慧君
中    華    民    國      九十三       年      十一   月    二十四      日
